臺灣板橋地方法院刑事判決　　　　　　　　　　　　　九十三年度易字第七八八號
　　公　訴　人　臺灣板橋地方法院檢察署檢察官
　　被　　　告　戊○○
右列被告因毀損等案件，經檢察官提起公訴（九十三年度偵字第五０三四號），本院
判決如左：
    主  文
戊○○共同損壞他人之大門上方玻璃窗，足以生損害於他人，處拘役貳拾日，如易科
罰金，以參佰元折算壹日。
    事  實
一、戊○○因林大宏向其借用電視遊樂器未返還，於民國九十二年七月一日晚間十時
    、十一時許，前往林大宏位於臺北縣土城市○○路六六巷八號五樓住處樓下叫囂
    、催討，經林大宏母親乙○○報警後，警員甲○○、丁○○前來處理，由警員進
    入林大宏住處取出電視遊樂器交還戊○○，戊○○始行離去。惟戊○○嗣後發現
    該電視遊樂器之接線尚在林大宏處並未取回，竟於當日晚間十一時三十分許，夥
    同不詳姓名之成年男子二、三名，分持棒球棍、鐵棍或其他不詳物品，共同基於
    毀損之犯意，再次前往林大宏右揭住處，並以棒球棍、鐵棍或其他不詳物品等物
    用力敲打鐵門（僅造成凹痕），打破大門上方玻璃窗，足生損害於屋主乙○○、
    丙○○（乙○○之夫）。
二、案經乙○○訴請臺北縣政府警察局土城分局報告及丙○○訴請臺灣板橋地方法院
    檢察署檢察官偵查起訴。
    理  由
一、訊據被告戊○○固坦承有於九十二年七月一日晚間十一時三十分許再次前往林大
    宏上開住處樓下，惟矢口否認有何毀損犯行，辯稱：伊在林大宏住處樓下看到幾
    個男子，伊以為是林大宏找人來打伊，伊害怕被打就趕快離開，伊並不認識那幾
    名男子，也沒有持棒球棍、鐵棍或其他器物敲損上址鐵門或玻璃窗，伊並無任何
    毀損犯行云云。經查：
（一）右揭事實業經告訴人乙○○於偵查及本院審理中指述明確，其於偵查中指稱：
      「九十二年七月一日晚上十一時三十分許，戊○○帶了三、四個人戴球棒等物
      上樓，... 因為我很害怕，不敢開門，他們就打破玻璃，並打凹鐵門」等語（
      見臺灣板橋地方法院檢察署九十三年度偵字第五Ｏ三四號案卷第八頁背面），
      於本院審理中指稱：「被告第二次來，還有另外三個人一起來，被告按電鈴，
      他們手上都有拿東西。... 其中一人很胖」、「他們是直接上來我家按電鈴，
      我家在五樓。當時我有開第一扇木門，外面還有一道鐵門。看到戊○○帶幾個
      人來，一共四個左右。大家手上都有拿東西，不知道是刀子、槍還是棍子。我
      看到之後立刻把門關上，... 聽到外面有敲東西和玻璃碎掉的聲音」等語（見
      本院九十三年十一月十五日審理筆錄第六頁）；核與證人丙○○於偵查結證稱
      ：「我們的窗戶被他打破了，我從窗戶往下看，有看到是戊○○帶著人來打破
      的」等語（見上開偵查卷第廿八頁），及於本院審理中具結後證述：「（問：
      戊○○第二次來你家的時候你有無看到？）他們來的時候沒有看到，走的時候
      我聽到樓下有吵雜聲，我從六樓的陽台探頭往下看。我看到戊○○與二、三個
      人，其中一個胖胖的和另外一個人手上有拿黑黑的東西類似手槍，另外二個人
      手上不知道拿武士刀還是鐵條的東西。戊○○這次也是開車走，車子就停在
      巷口，我從六樓探頭看得到，他們幾個就一起坐車離開... 我有聽到其中胖胖
      那個罵得很大聲」等語（見本院上開審理卷第九頁）之情節大致相符，並有現
      場照片十幀在卷可資佐證，告訴人乙○○、證人丙○○之指述應非無稽，堪以
      採信。又被告戊○○與另二、三名年籍資料均不詳之成年男子係一同前來、一
      同離開等情，已據告訴人乙○○、證人丙○○指述屬實，應認被告戊○○係與
      該等成年男子出於共同犯意聯絡一同前來遂行毀損犯行，其事後辯稱：伊並不
      認識另二、三名成年男子，伊只有在樓下並未上樓敲毀大門或玻璃窗云云，顯
      惟事後卸責之詞，不足採信。
（二）被告戊○○雖舉證人甲○○、丁○○為其有利之佐證，惟證人甲○○於本院審
      理中結證稱：伊只有第一次去現場處理，第二次通報到現場之情形伊並不清楚
      ，是證人甲○○之證言尚難作為有利被告之認定。至證人丁○○於本院審理中
      雖具結證稱：「（問：第二次你到現場處理時，有看到何人？）我只看到戊○○一個人從巷子走出來，走到裕生路上」、「（問：戊○○離開時，你有無看
      到他身上攜帶工具或棍棒？）沒有。他是空手的。」等語（見本院九十三年十
      月十三日審理筆錄第八頁），惟被告戊○○於本院審理中自承其是開車前往林
      大宏住處，車子就停在林大宏家正樓下，與證人丙○○上開證述內容大致相符
      ，則被告戊○○自應是開車離開，證人丁○○證稱被告戊○○一人步行離開一
      節，或有誤認或記憶錯誤之虞，尚難認與事實相符，亦難採為有利被告戊○○
      之認定。
（三）綜上所述，被告戊○○所辯各節實為事後卸責推諉之詞，殊無足採，本件事證
      明確，被告戊○○之犯行洵堪認定。
二、核被告戊○○所為，係犯刑法第三百五十四條之毀損罪。被告戊○○與另二、三
    名年籍不詳之成年男子就上開犯行間，有犯意聯絡及行為分擔，為共同正犯。爰
    審酌被告戊○○前於八十五年間因違反藥事法案件，經臺灣高等法院撤銷原判決
    改判有期徒刑八月確定，於八十七年六月二日縮短刑期執行完畢（未構成累犯）
    ，有臺灣高等法院被告全國前案紀錄表一卷在卷可考，素行不佳，其僅因細故之
    犯罪動機、手段、造成告訴人鐵門上方玻璃窗破損、犯罪後否認犯行，態度不佳
    等一切情狀，量處如主文所示之刑，並諭知易科罰金之折算標準。至被告戊○○
    與另二、三名男子持以為上開毀損犯行之棒球棍、鐵棍或其他不詳物品並未扣案
    ，且無證據證明現仍存在，爰不為沒收之宣告，附此敘明。
三、公訴意旨另以：被告戊○○為向林大宏討回電視遊樂器，竟於九十二年七月一日
    下午十一時三十分許，夥同不詳姓名之成年男子三、四名，手持棒球棍，前往林
    大宏位於臺北縣土城市○○路六六巷八號五樓之住處，以棍棒用力敲打鐵門，其
    並向屋內人恐嚇稱：「門打開，不然打呼死」（台語），以此等加害他人生命、
    身體之事，恐嚇當時在屋內之林大宏的母親乙○○，致生危害於乙○○之安全，
    乙○○因心生畏懼，不敢開門，報警前來處理，因認被告戊○○涉犯刑法第三百
    零五條之恐嚇罪。惟按犯罪事實應依證據認定之，無證據不得認定犯罪事實；不
    能證明被告犯罪者，應諭知無罪之判決，刑事訴訟法第一百五十四條第二項、第
    三百零一條第一項定有明文。又告訴人之告訴，係以使被告受刑事訴追為目的，
    是其陳述是否與事實相符，仍應調查其他證據以資審認，最高法院亦著有五十二
    年臺上字第一三００號判例可資參照。
四、本件公訴人認被告戊○○涉犯前開恐嚇罪嫌，無非係以告訴人乙○○之指訴、證
    人丙○○之證言為論據。經訊之被告戊○○堅決否認有出言恐嚇乙○○之犯行，
    辯稱：伊第二次前往乙○○住處欲找林大宏索回電視遊樂器之接線時，看到樓下
    有很多人，伊害怕林大宏找朋友來對伊不利，伊就離開並未上樓，更未出言恐嚇
    乙○○等語。經查，告訴人乙○○於警詢、偵查及本院審理中，固然始終堅稱被
    告戊○○於上開時、地對其出言：「門打開，不然打呼死」（台語）之語加以恐
    嚇，惟證人丙○○於本院審理中具結證稱：「他們來按我家電鈴的時候我沒有聽
    到。他們跟我太太說些什麼我也沒有聽到。」等語（參見本院上開審理筆錄第九
    頁），是證人丙○○並未親耳聽聞被告戊○○有出言恐嚇乙○○，其證言尚不足
    以佐證告訴人乙○○之指述。本件除告訴人乙○○單方之指述外，並無其他證據
    足以佐證其指述與事實相符，被告戊○○辯稱並無恐嚇犯行等語，尚非無據，公
    訴人所舉之事證，於訴訟證明上，尚未至可認確為真實而無所懷疑之程度，自難
    遽採為被告戊○○犯罪之依據。此外，本院復查無其他積極證據足認被告戊○○
    確有公訴人所指之恐嚇犯行，既不能證明被告犯罪，原應就此部分對被告戊○○
    為無罪判決之諭知，惟公訴人認被告此部分事實如成立犯罪，則與前開有罪部分
    有方法結果之牽連關係，本院爰不另為無罪之諭知。
據上論斷，應依刑事訴訟法第二百九十九條第一項前段，刑法第二十八條、第三百五
十四條、第四十一條第一項，罰金罰鍰提高標準條例第一條前段、第二條，判決如主
文。
本案經檢察官王盛輝提起公訴、檢察官張云綺到庭執行職務。
中　　　華　　　民　　　國　　九十三　　年　　  十一　　月　　二十九　　日
                          臺灣板橋地方法院刑事第十八庭
                              審判長法  官  連 育 群
                                    法  官  曾 淑 娟
                                    法  官  楊 志 雄
右正本證明與原本無異。
如不服本判決應於送達後十日內向本院提出上訴狀。
                                    書記官  蘇 宥 維
中　　　華　　　民　　　國　　九十三　　年　　  十一　　月　　二十九　　日
附錄本案論罪科刑法條全文
刑法第三百五十四條：
  毀棄、損壞前二條以外之他人之物，或致令不堪用，足以生損害於公眾或他人者，
  處二年以下有期徒刑、拘役或五百元以下罰金。
